【裁判字號】    99,上訴,1547
【裁判日期】    991230
【裁判案由】    毒品危害防制條例
【裁判全文】
臺灣高等法院高雄分院刑事判決        99年度上訴字第1547號
上  訴  人
即  被  告    柯竑誠
選任辯護人    洪世崇    律師
              許惠珠    律師
上列上訴人因毒品危害防制條例案件，不服臺灣高雄地方法院99
年度訴字第562 號中華民國99年7 月28日第一審判決（起訴案號
：臺灣高雄地方法院檢察署99年度偵字第5091號），提起上訴，
本院判決如下：
    主  文
上訴駁回。
    事  實
一、柯竑誠（綽號「吃飯仔」）與邱進興（綽號「阿忠」，未經
    起訴）2 人為朋友關係，邱進興並介紹柯竑誠與蘇振邦結識
    ，柯竑誠、邱進興均明知海洛因為毒品危害防制條例第2 條
    第2 項第1 款所公告列管之第一級毒品，依同條例第4 條第
    1 項、第11條第1 項之規定，不得持有或販賣，竟意圖營利
    ，基於販賣第一級毒品海洛因之犯意聯絡，先由柯竑誠於民
    國（以下同）98年6 月14日晚上8 時許，以門號0000000000
    行動電話門號聯繫蘇振邦所持、門號0000000000號行動電話
    ，通知蘇振邦其目前持有一批黃色劣質、綽號「黃蓮」之第
    一級毒品海洛因，邀約蘇振邦前往試用、購買，蘇振邦便於
    翌日（15日）中午前往柯竑誠位於高雄縣橋頭捷運站後方之
    住處向柯竑誠拿取海洛因樣品，並轉往高雄縣路竹鄉試用，
    待試用滿意後蘇振邦再與邱進興電話聯絡，商議購買該批毒
    品之數量、價錢，雙方議定以新臺幣（下同）12萬5 千元之
    價格購買半兩重、代號「黃蓮」之第一級毒品海洛因，蘇振
    邦另以其所持、門號0000000000號行動電話與柯竑誠所持門
    號0000000000號行動電話聯繫。當日晚上7 時許，蘇振邦抵
    達柯竑誠住處，由蘇振邦當場交付12萬5 千元現金，柯竑誠
    則交付以夾鍊袋包裝、半兩重之第一級毒品海洛因1 包而完
    成交易。嗣經警於99年2 月24日11時45分許，持搜索票對柯
    竑誠上開住處進行搜索，扣得柯竑誠所有、供販賣毒品所用
    之摩托羅拉廠牌行動電話（序號：000000000000000 ）1 支
    、塑膠杓2 支、電子磅秤1 台及中型、小型夾鍊袋各1 包等
    物（其餘扣押物品與本案無關，詳扣押物品表(一)(二)）。
二、案經臺南市政府警察局移送臺灣高雄地方法院檢察署檢察官
    偵查起訴及移送併辦。
    理  由
壹、証据能力部分：
    按傳聞法則之重要理論依據，在於傳聞證據未經當事人之反
    對詰問予以核實，乃予排斥，惟若當事人已放棄對原供述人
    之反對詰問權，於法院審判時表明同意該等傳聞證據可作為
    證據，基於證據資料愈豐富，愈有助於真實發現之理念，並
    貫徹刑事訴訟法修法加重當事人進行主義之精神，確認當事
    人對於證據能力有處分權之制度，傳聞證據經當事人同意作
    為證據，法院認為適當者，亦得為證據。本件檢察官、被告
    柯竑誠、辯護人於本院準備程序時，均已表示對於全案卷證
    所存證據（含供述及非供述證據），除證人蘇振邦警詢之證
    述外，餘均同意有證據能力，審酌該等證據並非非法取得，
    亦無證明力明顯過低之情形，以之作為證據，應屬適當，是
    依刑事訴訟法第159 條之5 第1 項規定，應認該等證據均得
    採為判決論證之依據。至證人蘇振邦警詢證述之證據能力，
    既經辯護人爭執，爰不引之為本件判決之依據。
貳、實體部分：
一、訊之被告柯竑誠固坦承有應蘇振邦要求，幫他看看毒品價格
    有無便宜一點，並跟蘇振邦報價，也曾兩度拿樣品給蘇振邦
    ，98年6 月14日、15日有持門號0000000000之行動電話與蘇
    振邦所持門號0000000000號之行動電話有為如通聯監聽譯文
    表(一)所示之通話，通話內容中提到之「黃蓮」即指黃色劣質
    海洛因毒品情坦承不諱，惟矢口否認有何販賣第一級毒品予
    蘇振邦之犯行，辯稱：我從來沒有跟蘇振邦交易過毒品云云
    ；辯護人辯稱：自98年6 月14日至15日蘇振邦與被告的監聽
    譯文內容觀之，至多可以看出蘇振邦曾於98年6 月14日向被
    告詢價，且於同年月15日與被告會面，但並無證據證明被告
    與蘇振邦有於98年6 月15日完成毒品交易等語。惟查：
（一）証人蘇振邦於98年6 月15日晚上7 時許，以12萬5 千元之
      價格向被告及邱進興購買半兩重、俗稱「黃蓮」之劣質海
      洛因一情，業據該証人蘇振邦於偵、審中證稱：我所有的
      海洛因都是從綽號「阿忠」的邱進興那裡來的，邱進興介
      紹橋頭地區一個年輕人「吃飯仔」給我認識，是要我向「
      吃飯仔」買毒品。我原先毒品是向邱進興買的，有時候他
      沒有毒品，會要我去住在橋頭捷運站後面「吃飯仔」住處
      找「吃飯仔」。我過去橋頭那邊與「吃飯仔」見過幾次面
      ，每一次他都拿一小包給我回去試，如果可以，再向他拿
      毒品，我只跟「吃飯仔」買過一次毒品，其他都是拿來給
      我試用的。監聽譯文中的魚貨如「白鯧」、「石斑」及「
      水蜜桃」、「黃蓮」都是跟邱進興或「吃飯仔」拿來試的
      海洛因樣品，在電話中通常不會說數量及價錢，因為要拿
      回去試用才能決定要不要買。98年6 月14日電話中我先向
      「吃飯仔」詢問「黃蓮」（即黃的海洛因）與「水蜜桃白
      肉」（即白的海洛因）的價錢，98年6 月15日當天中午我
      去橋頭捷運站那邊跟被告拿「黃蓮」的樣品，拿完後去路
      竹試用，試用通過後我跟邱進興在電話中談好拿「黃蓮」
      半兩，金額12萬5 千元。當天晚上7 點我就去「吃飯仔」
      位於橋頭捷運站後面住處拿半兩的海洛因，海洛因是以夾
      鍊袋盛裝、外面並以衛生紙包覆等語明確，證人蘇振邦並
      於原審審理中當庭指認「吃飯仔」即為在庭之被告柯竑誠
      （見偵卷第37頁～第40頁，原審訴字卷第114 頁～第124
      頁）。又被告柯竑誠亦坦承伊經由邱進興介紹認識蘇振邦
      ，曾以電話向蘇振邦報價、曾提供樣品予蘇振邦試用，98
      年6 月14日、15日並與蘇振邦有如通聯譯文表(一)所示之通
      話，且通話中之「黃蓮」即指劣質海洛因毒品等情，均已
      如前述，被告柯竑誠於原審準備程序中亦表示對於「蘇振
      邦曾於98年6 月15日晚上7 時許前往其位於橋頭捷運站附
      近住處」一情不爭執（見原審卷第60頁），互核被告柯竑
      誠所坦認之上開各情，均與證人蘇振邦證述相符，證人蘇
      振邦前開所指，即非全然無據。
（二）被告柯竑誠所使用之門號0000000000號行動電話與蘇振邦
      使用之門號0000000000號行動電話於98年6 月14日晚上8
      時18分42秒之通話內容如下：
      被  告：剛才信號不好。
      蘇振邦：嗯，你裡面那種黃蓮甘格有？
      被  告：喜樂...不是白肉的那種嗎？
      蘇振邦：嗯啊，黃蓮啊。
      被  告：有啊。
      蘇振邦：那我明天再過去。
      被  告：你等一下要來嗎？
      蘇振邦：我整理一下看看，不然就明天了。
      被  告：喔，人家報價水蜜桃白肉那種半箱85，你看怎樣？
      蘇振邦：好，我看看。
      被  告：沒緊答！
      被告使用之0000000000號行動電話與蘇振邦使用之門號0000
      000000號行動電話於98年6 月15日下午4 時04分47秒通話內
      容如下：
      被  告：兄仔你何時要出門？
      蘇振邦：晚一點，我還要去上頭。
      被  告：好。
      被告使用之0000000000號行動電話與蘇振邦使用之門號0000
      000000號行動電話於98年6 月15日下午6 時56分05秒通話內
      容如下：
      蘇振邦：兄喔，你甘有出去？
      被  告：沒。
      蘇振邦：那我過去你那邊。
      被  告：好。
      被告使用之0000000000號行動電話與蘇振邦使用之門號0000
      000000號行動電話於98年6 月15日晚上7 時22分13秒通話內
      容如下：
      蘇振邦：開門啊，後面這裡。
      被  告：好。
      此有如通聯監聽譯文表(一)所示之通聯譯文、通訊監察書附
      卷可憑（引用資料、出處均詳該表）。依上開譯文所示，
      證人蘇振邦於98年6 月14日先與被告談及有關「黃蓮」、
      「水蜜桃」等品種之毒品，並與被告柯竑誠相約翌日前往
      察看，同年月15日晚上7 時許蘇振邦並抵達與被告相約之
      會面地點，斯時蘇振邦所持行動電話基地台位置並顯示「
      高雄縣橋頭鄉○○○路60號」（見警1 卷第90頁），合理
      推判98年6 月15日晚上7 時許蘇振邦前往被告柯竑誠位於
      高雄縣橋頭鄉住處應與察看毒品一事有關，而上開譯文顯
      示雙方通話內容，與蘇振邦所述98年6 月14日、15日與被
      告接洽毒品交易事宜之經過吻合；又證人蘇振邦證稱98年
      6 月15 日 中午先向被告拿取樣品前往路竹鄉試用一情，
      亦有證人蘇振邦98年6 月15日當日下午4 時4 分47秒與被
      告之通話顯示其行動電話基地台位置為「高雄縣『路竹鄉
      ○○○段171 地號」為據（見警1 卷第89頁），是蘇振邦
      偵、審程序所述：其先於98年6 月14日先向被告詢問有無
      綽號「黃蓮」之海洛因毒品，98年6 月15日中午向被告拿
      取「黃蓮」之樣品前往高雄縣路竹鄉試用，98年6 月15日
      晚上7 時許再持12萬5 千元現金前往高雄縣橋頭捷運站，
      向被告購買半兩「黃蓮」之海洛因毒品而完成交易之流程
      等語，尚屬有據。再觀之蘇振邦所指本件毒品交易地點、
      即被告鄰近高雄縣橋頭捷運站附近住處，該址四周設有監
      視錄影系統，共分4 支鏡頭，分別監視住宅1 樓後門、籃
      球場、住宅前門馬路及停車場一情，業據被告柯竑誠供述
      在卷，並有現場照片附卷可據（見警卷第8 頁筆錄、第21
      頁照片），足見該址警戒森嚴，與一般毒品交易地點為規
      避警方查緝並隨時掌握來人身分，多在四處設有監視錄影
      持續監控一情相符。被告柯竑誠雖辯稱：該住處曾租給友
      人開卡拉OK店，我收回後為了過濾朋友避免家人受到打擾
      ，所以仍使用該監視錄影云云，惟維持錄影系統開啟所耗
      器材維修、電費均所費不貲，並非一般家庭所得負擔，亦
      與被告供稱收入不好（見原審卷第10頁）的經濟狀況有違
      ，蘇振邦於98年6 月15日晚上7 時許抵達該址後始以電話
      聯絡被告柯竑誠開門，其低調、隱密之行徑當亦非單純前
      往被告住處作客；再參以被告與蘇振邦於98年6 月15日後
      仍持續以行動電話密集通聯往來，依其等聯繫內容觀之：
      「你另外那個『白鯧』的多少」、「你那個明天或是後天
      才有了」、「老兄，友人急用，單報18，半箱72，幫忙問
      看看好嗎」（詳見通聯監聽譯文表(二)所示之通聯譯文，引
      用資料、出處均詳該表），不外乎為被告繼續以電話對蘇
      振邦行邀約兜售，如蘇振邦僅屢屢向被告取樣品試用，卻
      均未完成毒品交易，則衡以常情，被告柯竑誠在無利可圖
      之情形下自當另覓商機，顯難繼續維持雙方為達成交易之
      聯繫、互動，審酌上開各情，堪認證人蘇振邦證稱98年6
      月15日晚上7 時許有在高雄縣橋頭捷運站附近完成毒品交
      易等語，殊值採信。被告柯竑誠辯稱只拿過2 次樣品給蘇
      振邦，未曾與其達成毒品交易云云，應係卸責之詞，不足
      採信。
（三）又證人蘇振邦另證稱：當時我手上有2 支電話，其中1 支
      是0925開頭的號碼（按：另1 支即為0000000000門號），
      都有用來跟邱進興所持用3 、4 支電話聯絡，我也有用這
      2 支電話打給被告的1 支電話（即0000000000門號）等語
      （見本院訴字卷第118 頁、第122 頁），核與一般毒品買
      賣雙方，為規避監聽查緝，均同時使用多支行動電話門號
      交叉聯絡之常情相符，堪認蘇振邦除持0000000000門號與
      邱進興或被告聯繫毒品交易事宜外，另有使用0925開頭之
      門號一情屬實，惟本件卷存通聯監聽譯文，均係以蘇振邦
      持用之門號0000000000為監聽對象，而不及於其所使用
      0925開頭之門號，是自無蒐錄蘇振邦以0925開頭門號與被
      告或邱進興所為毒品交易之聯繫內容。惟證人蘇振邦有關
      毒品交易之證述，既已與其所持0000000000門號通話之監
      聽譯文、基地台位置等客觀事證相符，並經分析蘇振邦所
      指交易地點現場狀況、蘇振邦與被告柯竑誠在98年6 月15
      日後之互動往來，認蘇振邦所指毒品交易可信性甚高，辯
      護人質疑證人所述98年6 月15日與被告柯竑誠交易毒品之
      部分聯繫，在卷內無相對應之通聯監察譯文或相切合之基
      地台位址，亦不足為被告有利之認定。
（四）辯護人雖另辯稱：證人雖於偵審程序指稱98年6 月15日晚
      上有向被告購買12萬5 千元之海洛因，惟與其警詢證稱「
      該次沒有交易」不符，可能只是隨口附和等語。惟按證人
      之陳述有部分前後不符，或相互間有所歧異時，究竟何者
      為可採，法院仍得本其合理之心證予以審酌，以定其取捨
      ，並非謂一有不符或矛盾，即應認其全部均為不可採信，
      倘其基本事實之陳述與真實性無礙時，仍非不得予以採信
      （最高法院99年台上字第3505號判決意旨參照）。證人蘇
      振邦固然於98年12月7 日警詢中證稱：「『黃蓮』是指米
      黃色的海洛因毒品，吃飯仔男子向我稱『水蜜桃白肉那種
      半箱85你看怎樣』是指白色色澤的海洛因毒品『半領』開
      價8 萬5 千元看我要不要，電話約定後我隔天就開車前往
      吃飯仔男子住所，到他家後門時，吃飯仔男子當時拿海洛
      因毒品樣本給我，該次無交易」（警1 卷第75頁），惟其
      證詞中僅對「該次最終是否完成交易」一情所述與偵審程
      序不同，參酌其於98年12月7 日該次警詢中，員警就監聽
      其所持、0000000000門號行動電話自98年6 月5 日至同年
      月27日與邱進興、被告柯竑誠通聯所得之譯文（共計有91
      筆通聯監聽譯文，見警1 卷第81頁～第91頁），逐筆詳問
      證人毒品交易之經過，證人因而錯置其向被告購買「黃蓮
      」海洛因之交易時間，亦非無可能；又參酌其於偵審程序
      所述之本件毒品交易流程，對於「交易前先試用樣品」、
      「交易時地為98年6 月15日夜間的橋頭捷運站」、「由蘇
      振邦向被告柯竑誠以12萬5 千元之現金購買半兩重海洛因
      」及「該次交易並無賒帳」等基本交易事實均互核相符，
      顯非隨口附和，堪認與真實性無礙，自亦不得僅據證人蘇
      振邦警詢有誤之證詞彈劾其偵審程序關於本件毒品交易事
      實不移之證述。反觀被告柯竑誠於警、偵程序中，經提示
      上開通聯監聽譯文表(一)所示之譯文予被告柯竑誠辨識，被
      告柯竑誠竟供稱：錄音內容的聲音不是我的，是一名叫鄭
      惠庭的友人的聲音，可以叫蘇振邦指認，譯文記載的簡訊
      及通話內容，亦不是我本人與蘇振邦的對話（見警1 卷第
      30頁；偵卷第8 頁）；其於移原審調查程序中雖坦認有與
      蘇振邦通聯，惟仍辯稱：「我跟他電話聯絡都是在講大陸
      新娘的事，我們都是用『魚』來代表大陸新娘、『石斑』
      是代表大陸新娘要過來、『白鯧』代表什麼我忘記了」（
      見原審卷第9 頁），其極力撇清與蘇振邦之關係，並不惜
      扭曲事實，益徵其畏罪情虛。是被告柯竑誠於98年6 月15
      日晚上7 時許有以12萬5 千元之代價販售綽號「黃蓮」之
      海洛因毒品予蘇振邦而完成毒品交易一節，應可認定。
（五）復參酌被告柯竑誠供承蘇振邦是經由邱進興介紹認識的朋
      友（見警1 卷第24頁），被告柯竑誠在向蘇振邦兜售毒品
      之通聯談話中時有提及綽號「阿忠」之邱進興，其亦曾因
      邱進興之要求向蘇振邦催款，有通聯監聽譯文表(二)及同表
      編號2之 監聽譯文附卷可考（引用資料、出處均詳該表）
      ，足見被告柯竑誠與邱進興之關係匪淺，又依通聯監聽譯
      文(一)(二)(三)顯示98年6 月15日前後被告柯竑誠與邱進興交叉
      、密集向蘇振邦兜售毒品，堪認證人蘇振邦前開所稱：98
      年6 月15日當晚與被告進行毒品交易前，曾先致電邱進興
      商議該批毒品之售價，邱進興不同意我以前債相抵之要求
      ，雙方商談結果以12萬5 千元之價格成交等語屬實，則被
      告係與邱進興共謀販賣該批代號「黃蓮」之海洛因毒品，
      而由邱進興負責與蘇振邦議價，另由被告柯竑誠負責交付
      貨品暨收取現款之分工方式，共同完成本件毒品交易，同
      堪認定。
（六）本院審理時証人蘇振邦仍陳稱：「（問：你在警詢時說當
      次拿毒品說是樣品，可是你在九十九年三月十七日偵查中
      你向檢察官陳述說當天是拿12萬5 千元買半兩，為何今天
      說沒有拿任何物品給吃飯仔？）答：我是試了樣品之後，
      我又有跟邱進興聯絡，邱進興說他沒有空，交代我直接去
      向吃飯仔拿海洛因，這次我有拿12萬5 千元給吃飯仔叫他
      轉交給邱進興，至於確切時間，我已經忘記了」「（問：
      你在九十八年六月十四、十五日最後一通電話之前，你在
      偵查及審理中表示說是六月十五日中午就拿到樣品，同日
      晚上七點這通電話實際上已經作毒品交易，到底何次陳述
      為真？）答：時間已經完全忘記了」「（問：是否在接近
      案發時的陳述記憶會較清晰？）答：是的」「我知道有拿
      12 萬5千元交易，但是我現在時間已不記得了」等語（見
      99 年11 月23日本院審判筆錄）。足見証人蘇振邦確有以
      12 萬5千元價格向被告購買海洛因毒品，雖時間細節因時
      間已久，証人蘇振邦有不復清楚記憶之現象，但有以12萬
      5 千元購買海洛因則前後所述一致，仍足為被告柯竑誠販
      賣海洛因之証明。又証人邱進興於本院審理中雖陳稱：沒
      有賣海洛因給蘇振邦等語，惟此係其本身牽涉販賣海洛因
      案之卸責之詞，自不足採。
（七）又按販賣第一級毒品，係違法行為，非可公然為之，且其
      法定刑責甚高，苟販賣者無利可圖，絕無甘冒被供出來源
      或被檢警查緝法辦之風險，而平價或低價甚或無利益販賣
      毒品之理，是同案被告邱進興與蘇振邦聯繫後，由被告將
      海洛因販賣予蘇振邦，被告柯竑誠與邱進興應有營利之犯
      意聯絡甚明。
    綜上所述，因証人蘇振邦陳明以12萬5 千元向被告購買代號
    「黃蓮」之海洛因毒品，並有前述電話通聯譯文可稽，又半
    兩粉末12萬5 千元，亦應為毒品海洛因無疑，足証被告柯竑
    誠確有販賣毒品海洛因情事，事證明確，被告所辯係卸責之
    詞，不足採信，其犯行已堪認定。
二、按海洛因係屬毒品危害防制條例第2 條第2 項第1 款之第一
    級毒品，依同條例第11條第1 項、第4 條第1 項規定，不得
    持有或販賣。是核被告柯竑誠所為，係犯毒品危害防制條例
    第4 條第1 項之販賣第一級毒品罪。被告持有第一級毒品之
    低度行為，為販賣之高度行為所吸收，不另論罪。被告柯竑
    誠與邱進興就上開販賣海洛因之行為，有犯意聯絡及行為分
    擔，為共同正犯。檢察官移送併辦部分（99年度偵字第
    13260 號），與已起訴論罪科刑部分，為事實同一之案件，
    為起訴效力所及，既經查明，法院自得併予審究。查被告所
    為販賣第一級毒品行為，所犯是法定本刑為「死刑、無期徒
    刑，罰甚嚴厲，惟被告柯竑誠查獲販賣海洛因之次數僅1 次
    ，獲利亦非至鉅，顯非專門從事販毒之大、中型毒梟可比擬
    ，且被告柯竑誠係配合同案被告邱進興之指示，由其出面從
    事毒品交易，屬於從屬之地位，若處以毒品危害防制條例之
    法定最輕本刑無期徒刑，猶嫌過重，衡之法定最低刑其犯罪
    情狀應認尚堪憫恕，爰依刑法第59條規定減輕其刑。
三、又按法規除特定有施行日期，或以命令特定施行日期者，自
    該特定日起發生效力外，均自公布或發布之日起算至第3 日
    起發生效力，中央法規標準法第13條、第14條分別定有明文
    。查總統於98年5 月20日以華總一義字第09800125141 號令
    修正公布之毒品危害防制條例第4 條第1 項，並未如92年7
    月9 日該次修正公布時，同時於該條例第36條特別明定自公
    布後6 個月施行之日出條款，故98年5 月20日修正公布之毒
    品危害防制條例第4 條，自應依中央法規標準法第13條之規
    定，自公布之日即98年5 月20日起算至第3 日即98年5 月22
    日起發生效力，本件被告與邱進興共同販賣第一級毒品之犯
    罪時間為98年6 月15日，係在98年5 月22日毒品危害防制條
    例第4 條第1 項修正生效施行之後，應適用修正後現行之毒
    品危害防制條例第4 條第1 項論罪科刑，而無新舊法比較適
    用之問題，附此敘明。
四、原審適用毒品危害防制條例第4 條第1 項、第19條第1 項，
    刑法第11條、第28條、第59條規定，並審酌被告柯竑誠為圖
    私利，販賣毒品海洛因，而毒品戕害人身，一經染毒，極易
    成癮，影響深遠，如任其氾濫、擴散，影響社會治安，危害
    非淺，竟仍與邱進興共同將毒品賣予蘇振邦，助長毒品氾濫
    ，惟念其販賣之數量、金額非鉅，暨其犯罪之動機、目的、
    手段、對社會所生危害等一切情狀，量處有期徒刑16年。並
    說明扣案廠牌摩托羅拉之行動電話1 支（序號：
    000000000000000 ）及塑膠杓子2 支、電子磅秤1 台、中型
    暨小型夾鍊袋各1 包等物（詳扣押物品表(一)），均為被告柯
    竑誠所有，業經被告柯竑誠自承在卷（見原審卷第61頁），
    其中摩托羅拉廠牌之行動電話經被告柯竑誠於98年6 月14日
    、15日搭配0000000000門號與蘇振邦聯繫本件毒品交易事宜
    ，有通聯紀錄查詢資料附卷可憑（見警2 卷第153 頁），又
    觀之證人蘇振邦所述其購得之半兩海洛因係以夾鍊袋盛裝之
    粉末體（見原審卷第124 頁），合理推判應係經被告柯竑誠
    以塑膠杓、電子磅秤、夾鍊袋等物秤重分裝，是堪認上開行
    動電話、塑膠杓、電子磅秤、夾鍊袋等物均為被告柯竑誠所
    有，供販賣毒品所用之物，應依毒品危害防制條例第19條第
    1 項規定，併予宣告沒收之。再按共同正犯犯罪所得之財物
    為新臺幣時，因係合併計算，且於全部或一部不能沒收時以
    其財產抵償之，為避免執行時發生重複沒收、抵償之情形，
    故各共同正犯之間係採連帶沒收主義，於裁判時應諭知被告
    共同犯罪所得財物應與其他共同正犯連帶沒收，如全部或一
    部不能沒收時，應以其等財產連帶抵償之（最高法院98年度
    台上字第6920號判決參照），是本件被告柯竑誠因犯本罪所
    得之財物12萬5 千元，雖未扣案，然此係被告柯竑誠與邱進
    興共同販賣第一級毒品所得之財物，自應依毒品危害防制條
    例第19 條 第1 項之規定及共犯連帶沒收原則，予以宣告與
    邱進興連帶沒收之，如全部或一部不能沒收時，以被告柯竑
    誠與邱進興之財產連帶抵償之。並說明另被告柯竑誠用以與
    蘇振邦聯繫毒品交易事宜之0000000000號行動電話晶片卡，
    未經扣案，且被告柯竑誠供稱該門號晶片卡已遺失（見原審
    卷第129 頁），應已滅失而不復存在；又在被告柯竑誠住處
    扣得疑似海洛因之塊狀、粉狀物體，雖經法務部調查局鑑定
    結果認均含海洛因成分，有該局濫用藥物實驗室99年3 月29
    日調科壹字第09923007400 號鑑定書附卷可參（見偵卷第54
    頁），惟因係在99年2 月24日始被查獲，距本案犯罪時間已
    經過8 月，基於海洛因毒品有易於受潮質變及保存不易等限
    制，可認並非與本件被告販賣之海洛因毒品同時販入，當與
    本案無關；而扣案葡萄糖粉末亦有易於化學質變而不易保存
    之限制，亦應認係被告柯竑誠於本案犯罪時間後所取得，而
    與本案無關；至其餘扣押物品均查無證據證明與被告柯竑誠
    本件犯行有關，此部分物品均不另為沒收或沒收銷燬之理由
    。經核原判決認事用法並無不合，量刑亦屬適當，被告柯竑
    誠上訴否認販賣毒品海洛因，為無理由，應予駁回。
據上論結，應依刑事訴訟法第368 條，判決如主文。
本案經檢察官許月雲到庭執行職務。
中    華    民    國    99    年    12    月    30    日
                  刑事第八庭    審判長法  官 洪兆隆
                                      法  官 郭玫利
                                      法  官 張盛喜
以上正本證明與原本無異。
如不服本判決應於收受本判決後10日內向本院提出上訴書狀，其
未敘述上訴理由者，並得於提起上訴後10日內向本院補提理由書
狀（均須按他造當事人之人數附繕本）「切勿逕送上級法院」。
中    華    民    國    99    年    12    月    30    日
                                      書記官 黃一秋
附錄本件判決論罪科刑法條：
毒品危害防制條例第4條
製造、運輸、販賣第一級毒品者，處死刑或無期徒刑；處無期徒
刑者，得併科新臺幣2 千萬元以下罰金。
┌──────────────────────────────────────┐
│通聯監聽譯文表(一)                                                            │
├─┬──────────────────┬─────────────────┤
│編│通聯監聽譯文（通話時間／內容）      │通聯監聽譯文、通訊監察書之出處    │
│號│                                    │                                  │
├─┼──────────────────┼─────────────────┤
│1 │◎98年6月14日下午08：18：42         │1.0000000000號行動電話98年6 月14日│
│  │（ 0000000000 蘇振邦─ 0000000000「 │  通聯監聽譯文（見警1 卷第89頁）  │
│  │吃飯」）                            │2.通訊監察書（見警2 卷第138 頁～第│
│  │「吃飯」：剛才信號不好。            │  139 頁）                        │
│  │蘇振邦：嗯，你裡面那種【黃蓮】甘格有│                                  │
│  │「吃飯」：喜樂.. 不是白肉的那種嗎？ │                                  │
│  │蘇振邦：嗯啊，【黃蓮】啊。          │                                  │
│  │「吃飯」：有啊。                    │                                  │
│  │蘇振邦：那我明天再過去。            │                                  │
│  │「吃飯」：你等一下要來嗎？          │                                  │
│  │蘇振邦：我整理一下看看，不然就明天了│                                  │
│  │        。                          │                                  │
│  │「吃飯」：喔，人家報價【水蜜桃白肉那│                                  │
│  │          種半箱 85 】你看怎樣？    │                                  │
│  │蘇振邦：好，我看看。                │                                  │
│  │「吃飯」：沒緊答！                  │                                  │
├─┼──────────────────┼─────────────────┤
│2 │◎98年6月15日下午04：04：47         │1.0000000000號行動電話98年6 月15日│
│  │（ 0000000000 蘇振邦─ 0000000000「 │  通聯監聽譯文（見警1 卷第89頁～90│
│  │吃飯」）                            │  頁）                            │
│  │「吃飯」：兄仔你何時要出門？        │2.通訊監察書（見警2 卷第138 頁～第│
│  │蘇振邦：晚一點，我還要去上頭。      │  139 頁）                        │
│  │「吃飯」：好。                      │                                  │
│  │                                    │                                  │
│  │                                    │                                  │
│  │                                    │                                  │
├─┼──────────────────┼─────────────────┤
│3 │◎98年6月15日下午06：56：05         │1.0000000000號行動電話98年6 月15日│
│  │（ 0000000000 蘇振邦─ 0000000000「 │  通聯監聽譯文（見警1 卷第90頁）  │
│  │吃飯」）                            │2.通訊監察書（見警2 卷第138 頁～第│
│  │蘇振邦：兄喔，你甘有出去？          │  139 頁）                        │
│  │「吃飯」：沒。                      │                                  │
│  │蘇振邦：那我過去你那邊。            │                                  │
│  │「吃飯」：好。                      │                                  │
│  │                                    │                                  │
├─┼──────────────────┼─────────────────┤
│4 │◎2009年6月15日下午07：22：13       │1.0000000000號行動電話98年6 月15日│
│  │（ 0000000000 蘇振邦─ 0000000000   │  通聯監聽譯文（見警1 卷第90頁）  │
│  │「吃飯」）                          │2.通訊監察書（見警2 卷第138 頁～第│
│  │蘇振邦：開門啊，後面這裡。          │  139 頁）                        │
│  │「吃飯」：好。                      │                                  │
│  │                                    │                                  │
│  │                                    │                                  │
│  │                                    │                                  │
└─┴──────────────────┴─────────────────┘
┌───────────────────────────────────────┐
│通聯監聽譯文表(二)                                                              │
├─┬──────────────────┬──────────────────┤
│編│通聯監聽譯文（通話時間／內容）      │通聯監聽譯文、通訊監察書之出處      │
│號│                                    │                                    │
├─┼──────────────────┼──────────────────┤
│1.│◎98年6月17日下午01：55：05         │1.0000000000號行動電話98年6 月17日通│
│  │（ 0000000000 蘇振邦─ 0000000000   │  聯監聽譯文（見警1卷 第90頁）      │
│  │「吃飯」）                          │2.通訊監察書（見警2 卷第138 頁～第  │
│  │蘇振邦：你另外那個【白鯧】的多少啊。│  139 頁）                          │
│  │「吃飯」：啊。                      │                                    │
│  │蘇振邦：【白鯧】的一斤是多少。      │                                    │
│  │「吃飯」：沒有了，我退回去給人家了，│                                    │
│  │          那個不划算。              │                                    │
│  │蘇振邦：你都退回去了。              │                                    │
│  │「吃飯」：就是你講的，不划算做白工。│                                    │
│  │蘇振邦：對啦，我﹝小仔﹞在問啦。    │                                    │
│  │「吃飯」：兄仔剩下的那個你那一天來那│                                    │
│  │          個。                      │                                    │
│  │蘇振邦：我知道啊。                  │                                    │
│  │「吃飯」：還要不要。                │                                    │
│  │蘇振邦：那些喔。                    │                                    │
│  │「吃飯」：還剩一半啊，你要我就給你。│                                    │
│  │蘇振邦：好啊，你留起來，但還要二天。│                                    │
│  │「吃飯」：還要二天喔。              │                                    │
│  │蘇振邦：啊你看可不可以。            │                                    │
│  │「吃飯」：他從昨晚就一直跟我催錢。  │                                    │
│  │蘇振邦：他那裡二天剛好。            │                                    │
│  │「吃飯」：喔好好那裡我跟留起來啦。  │                                    │
│  │蘇振邦：我明天沒過去就後天。        │                                    │
│  │「吃飯」：這樣喔。                  │                                    │
│  │蘇振邦：最晚後天啦。                │                                    │
│  │「吃飯」：好啦，就是沒地方籌錢，我也│                                    │
│  │          不必讓他們催成這樣子。    │                                    │
│  │蘇振邦：我知道啦，你跟他講一下。    │                                    │
│  │「吃飯」：好好。                    │                                    │
│  │                                    │                                    │
├─┼──────────────────┼──────────────────┤
│2.│◎98年6月17日下午09：08：26         │1.0000000000號行動電話98年6 月17日通│
│  │（0000000000「吃飯」─0000000000蘇振│  聯監聽譯文（見警1 卷第90頁）      │
│  │邦）                                │2.通訊監察書（見警2 卷第138 頁～第  │
│  │【簡訊】老兄，剩下那些能不能先湊給我│  139 頁）                          │
│  │，因為阿忠在向我逼錢，今晚一定要加減│                                    │
│  │籌給他，真的不好意思，體諒一下。    │                                    │
│  │                                    │                                    │
│  │                                    │                                    │
├─┼──────────────────┼──────────────────┤
│3.│◎98年6月17日下午09：19：49         │1.0000000000號行動電話98年6 月17日通│
│  │（ 0000000000 蘇振邦─ 0000000000   │  聯監聽譯文（見警1 卷第90頁）      │
│  │「吃飯」）                          │2.通訊監察書（見警2 卷第138 頁～第  │
│  │「吃飯」：兄仔。                    │  139 頁）                          │
│  │蘇振邦：你那個明天或是後天才有了。。│                                    │
│  │「吃飯」：現在裡面都沒有。          │                                    │
│  │蘇振邦：這樣喔。                    │                                    │
│  │「吃飯」：對啊。                    │                                    │
│  │蘇振邦：最快也要明天晚上。          │                                    │
│  │「吃飯」：喔，沒有啦是他們打來逼，不│                                    │
│  │          然我不會跟你講這個啦？    │                                    │
│  │蘇振邦：你怎麼還會欠他。            │                                    │
│  │「吃飯」：就之前那個啊，真的很倒楣，│                                    │
│  │         沒情沒份。                 │                                    │
│  │蘇振邦：他欠人家都沒有關係，人家欠他│                                    │
│  │        的就討的什麼的，你跟他說最晚│                                    │
│  │        明天晚上給他，我再籌看看。  │                                    │
│  │「吃飯」：不要啦，一事歸一事。      │                                    │
│  │蘇振邦：沒有啦，我是要籌一籌拿過去給│                                    │
│  │        他，不是要打他，社會事不能這│                                    │
│  │        樣子。                      │                                    │
│  │「吃飯」：對啦。                    │                                    │
├─┼──────────────────┼──────────────────┤
│4.│◎98年6月18日下午07：19：34         │1.0000000000號行動電話98年6 月18日通│
│  │（ 0000000000 蘇振邦─ 0000000000   │  聯監聽譯文（見警1卷 第90頁）      │
│  │「吃飯」）                          │2.通訊監察書（見警2 卷第138 頁～第  │
│  │蘇振邦：我過去你那裡。              │  139 頁）                          │
│  │「吃飯」：好啊。                    │                                    │
│  │                                    │                                    │
│  │                                    │                                    │
│  │                                    │                                    │
├─┼──────────────────┼──────────────────┤
│5.│◎98年6月18日下午07：43：24         │1.0000000000號行動電話98年6 月18日通│
│  │（ 0000000000 蘇振邦─ 0000000000   │  聯監聽譯文（見警1 卷第91頁）      │
│  │「吃飯」）                          │2.通訊監察書（見警2 卷第138 頁～第  │
│  │蘇振邦：下來了嗎。                  │  139 頁）                          │
│  │「吃飯」：要下去了。                │                                    │
│  │                                    │                                    │
│  │                                    │                                    │
│  │                                    │                                    │
├─┼──────────────────┼──────────────────┤
│6.│◎98年6月20日上午12：22：41         │1.0000000000號行動電話98年6 月20日通│
│  │（0000000000「吃飯」─0000000000蘇振│  聯監聽譯文（見警1 卷第91頁）      │
│  │邦）                                │2.通訊監察書（見警2 卷第138 頁～第  │
│  │【簡訊】老兄，友人急用，單報18，半箱│  139 頁）                          │
│  │72，幫忙問看看好嗎？                │                                    │
│  │                                    │                                    │
│  │                                    │                                    │
│  │                                    │                                    │
├─┼──────────────────┼──────────────────┤
│7.│◎98年6月22日上午10：11：14         │1.0000000000號行動電話98年6 月22日通│
│  │（0000000000「吃飯」─0000000000蘇振│  聯監聽譯文（見警1 卷第91頁）      │
│  │邦）                                │2.通訊監察書（見警2 卷第138 頁～第  │
│  │【簡訊】阿兄，單件報17，現金，友人急│  139 頁）                          │
│  │用，有興趣嗎？白，原裝的。          │                                    │
│  │                                    │                                    │
│  │                                    │                                    │
│  │                                    │                                    │
├─┼──────────────────┼──────────────────┤
│8.│◎98年6月22日下午06：11：20         │1.0000000000號行動電話98年6 月22日通│
│  │（0000000000「吃飯」─0000000000蘇振│  聯監聽譯文（見警1 卷第91頁）      │
│  │邦）                                │2.通訊監察書（見警2 卷第138 頁～第  │
│  │【簡訊】兄，那事情有要幫一下我兄弟嗎│  139 頁）                          │
│  │？往後他也會俗俗的感激你的！        │                                    │
│  │                                    │                                    │
│  │                                    │                                    │
│  │                                    │                                    │
├─┼──────────────────┼──────────────────┤
│9.│◎2009年6月22日下午06：14：38       │1.0000000000號行動電話98年6 月15日通│
│  │（ 0000000000 蘇振邦─ 0000000000   │  聯監聽譯文（見警一卷第90頁）      │
│  │「吃飯」）                          │2.通訊監察書（見警二卷第138 頁～第  │
│  │「吃飯」：兄喔！                    │  139 頁）                          │
│  │蘇振邦：嗯，這陣子沒錢。            │                                    │
│  │「吃飯」：按呢喔，我想說那叨軟軟啊，│                                    │
│  │          幫忙一下。                │                                    │
│  │蘇振邦：我知啦，阿叨籌沒，昨天過去籌│                                    │
│  │        沒有要等他星期三回覆啊。    │                                    │
│  │「吃飯」：阿呢喔。                  │                                    │
│  │蘇振邦：對啊，等星期三回覆再那個了，│                                    │
│  │        我這幾天籌看看有沒有再過去啦│                                    │
│  │        。                          │                                    │
│  │「吃飯」：喔。                      │                                    │
│  │.......                             │                                    │
├─┼──────────────────┼──────────────────┤
│10.│◎98年6月27日下午08：46：24         │1.0000000000號行動電話98年6 月27日通│
│  │（0000000000「吃飯」─0000000000蘇振│  聯監聽譯文（見警1 卷第91頁）      │
│  │邦）                                │2.通訊監察書（見警2 卷第138 頁～第  │
│  │【簡訊】老兄，純白的婚紗禮服，上半身│  139 頁）                          │
│  │、九。有沒有意願呢？都在忙嗎？有空請│                                    │
│  │來喝茶吧！                          │                                    │
│  │                                    │                                    │
│  │                                    │                                    │
│  │                                    │                                    │
├─┼──────────────────┼──────────────────┤
│11.│◎98年6月27日下午09：34：08         │1.0000000000號行動電話98年6 月27日通│
│  │（ 0000000000 蘇振邦─ 0000000000   │  聯監聽譯文（見警1 卷91 頁 ）      │
│  │「吃飯」）                          │2.通訊監察書（見警2 卷第138 頁～第  │
│  │「吃飯」：兄喔都在忙什麼啦？        │  139 頁）                          │
│  │蘇振邦：啊蝦子養不大啦，都堵住了。  │                                    │
│  │「吃飯」：按呢喔，有空過來喝兩杯啦。│                                    │
│  │蘇振邦：好啊                        │                                    │
│  │「吃飯」：啊白色的那種不用叫他留了嗎│                                    │
│  │         ？                         │                                    │
│  │蘇振邦：不用了，啊叨攏...           │                                    │
│  │「吃飯」：我聽有...                 │                                    │
└─┴──────────────────┴──────────────────┘
┌───────────────────────────────────────┐
│通聯監聽譯文表(三)                                                              │
├─┬──────────────────┬──────────────────┤
│編│通聯監聽譯文（通話時間／內容）      │通聯監聽譯文、通訊監察書之出處      │
│號│                                    │                                    │
├─┼──────────────────┼──────────────────┤
│1 │◎98年6月9日下午07：49：50          │1.0000000000號行動電話98年6 月9 日通│
│  │（ 0000000000 蘇振邦─ 0000000000   │  聯監聽譯文（見警1 卷第82頁）      │
│  │邱進興）                            │2.通訊監察書（見警2 卷第138 頁～第  │
│  │邱進興：喂，那尾【魚】的錢拿去賭博啦│  139 頁）                          │
│  │        ，我說爭一半啦。            │                                    │
│  │蘇振邦：嗯。                        │                                    │
│  │邱進興：爭來的一半看你要不要，一半給│                                    │
│  │        你啦。                      │                                    │
│  │蘇振邦：呼我啊。                    │                                    │
│  │邱進興：不然人家那個而已，爭一半而已│                                    │
│  │        ，多的話不好意思。          │                                    │
│  │蘇振邦：好啦。                      │                                    │
├─┼──────────────────┼──────────────────┤
│2 │◎98年6月10日下午11：21：04         │1.0000000000號行動電話98年6 月1 0 日│
│  │（ 0000000000 蘇振邦─ 0000000000   │  通聯監聽譯文（見警1 卷第83頁）    │
│  │邱進興）                            │2.通訊監察書（見警2 卷第138 頁～第  │
│  │蘇振邦：剛好而已，那【魚】剛好而已。│  139 頁）                          │
│  │邱進興：剛好喔。                    │                                    │
│  │蘇振邦：嗯勉強剛好而已，不能再【切薑│                                    │
│  │        絲下去拌了】，這樣而已，勉強│                                    │
│  │        啦。                        │                                    │
│  │邱進興：啊可以嗎？                  │                                    │
│  │蘇振邦：可以啦，就不能再那個了啦。  │                                    │
│  │邱進興：這樣喔，那這【 11 元】甘有要│                                    │
│  │        喜樂                        │                                    │
│  │蘇振邦：你看品嚐看可以沒有，我剛才去│                                    │
│  │        時不是跟你講了嗎？我弄少許而│                                    │
│  │        已。                        │                                    │
│  │邱進興：啊有要取嗎？                │                                    │
│  │蘇振邦：有啊，你沒看...。           │                                    │
│  │邱進興：好...等我。                 │                                    │
├─┼──────────────────┼──────────────────┤
│3 │◎98年6月11日上午12：52：13         │1.0000000000號行動電話98年6 月1 1 日│
│  │（ 0000000000 蘇振邦─ 0000000000   │  通聯監聽譯文（見警1 卷第83頁）    │
│  │邱進興）                            │2.通訊監察書（見警2 卷第138 頁～第  │
│  │蘇振邦：喂。                        │  139 頁）                          │
│  │邱進興：來吃【魚仔】啦。            │                                    │
│  │蘇振邦：喔好。                      │                                    │
│  │                                    │                                    │
│  │                                    │                                    │
├─┼──────────────────┼──────────────────┤
│4 │◎98年6月21日下午03：53：01         │1.0000000000號行動電話98年6 月2 1 日│
│  │（ 0000000000 蘇振邦─ 0000000000   │  通聯監聽譯文（見警1 卷第84頁）    │
│  │邱進興）                            │2.通訊監察書（見警2 卷第138 頁～第  │
│  │蘇振邦：在忙嗎？                    │  139 頁）                          │
│  │邱進興：好幾天沒睡了。              │                                    │
│  │蘇振邦：喔，你有的話要籌一下，每天打│                                    │
│  │        呼我啊。                    │                                    │
│  │邱進興：我知啦，啊不叨有。          │                                    │
│  │蘇振邦：籌看有...。                 │                                    │
│  │邱進興：不然你來一下啦。            │                                    │
│  │蘇振邦：我在外面，等一下再轉過去。  │                                    │
│  │邱進興：我在魚塭啦。                │                                    │
│  │蘇振邦：好。                        │                                    │
└─┴──────────────────┴──────────────────┘
 ┌─────────────────────────────────────────┐
 │扣押物品表(一)                                                                      │
 ├──┬────────┬─────┬───────────────────────┤
 │編號│ 扣案物品名稱   │   數量   │    備  註                                    │
 ├──┼────────┼─────┼───────────────────────┤
 │ 1. │  塑膠杓子      │   2支    │99年2 月24日經警持搜索票在被告住處3 樓餐桌上│
 │    │                │          │  扣得（即扣押物品目錄表編號10）。            │
 │    │                │          │為被告所有，供分裝、販賣毒品海洛因所用之物。│
 │    │                │          │                                              │
 │    │                │          │                                              │
 ├──┼────────┼─────┼───────────────────────┤
 │ 2. │  電子磅秤      │   1台    │99年2 月24日經警持搜索票在被告住處3 樓餐桌上│
 │    │                │          │  扣得（即扣押物品目錄表編號13）。            │
 │    │                │          │為被告所有，供秤重、販賣毒品海洛因所用之物。│
 │    │                │          │                                              │
 │    │                │          │                                              │
 ├──┼────────┼─────┼───────────────────────┤
 │ 3. │摩托羅拉廠牌行動│   1支    │99年2 月24日經警持搜索票在被告住處3 樓用餐桌│
 │    │電話（序號：3545│          │  上扣得（即扣押物品目錄表編號17）。          │
 │    │00000000000）   │          │為被告所有，供聯繫、販賣毒品海洛因所用之物。│
 │    │                │          │                                              │
 │    │                │          │                                              │
 ├──┼────────┼─────┼───────────────────────┤
 │ 4. │中型夾鍊袋      │   1包    │99年2 月24日經警持搜索票在被告住處3 樓餐桌上│
 │    │                │          │  扣得（即扣押物品目錄編號7 ）                │
 │    │                │          │為被告所有，供包裹、販賣毒品海洛因所用之物。│
 │    │                │          │                                              │
 │    │                │          │                                              │
 ├──┼────────┼─────┼───────────────────────┤
 │ 5. │小型夾鍊袋      │    1包   │99年2 月24日經警持搜索票在被告住處3 樓餐桌上│
 │    │                │          │  扣得（即扣押物品目錄編號8 ）                │
 │    │                │          │為被告所有，供包裹、販賣毒品海洛因所用之物。│
 │    │                │          │                                              │
 │    │                │          │                                              │
 └──┴────────┴─────┴───────────────────────┘
 ┌──────────────────────────────────────────┐
 │扣押物品表(二)                                                                        │
 ├──┬────────┬─────┬────────────────────────┤
 │編號│ 扣案物品名稱   │   數量   │    備  註                                      │
 ├──┼────────┼─────┼────────────────────────┤
 │ 1. │包裝註記「綜合」│   1包    │99年2 月24日經警持搜索票在被告住處3 樓餐桌上扣│
 │    │字樣之粉狀海洛因│          │  得（即扣押物品目錄表編號1 ）。                │
 │    │（驗後淨重0.28公│          │送驗結果呈海洛因陽性反應，有法務部調查局濫用藥│
 │    │克，空包裝重0.28│          │  物實驗室99年3 月29日調科壹字第09923007400 號鑑│
 │    │公克）          │          │  定書附卷可據（見偵卷第54頁）。                │
 │    │                │          │與本案無關。                                  │
 │    │                │          │                                                │
 │    │                │          │                                                │
 │    │                │          │                                                │
 ├──┼────────┼─────┼────────────────────────┤
 │ 2. │塊狀海洛因（驗後│   4包    │99年2 月24日經警持搜索票在被告住處3 樓餐桌上扣│
 │    │淨重8.86公克，空│          │  得（即扣押物品目錄表編號2 、3-1 ）。          │
 │    │包裝總重1.90公克│          │送驗結果均呈海洛因陽性反應，有法務部調查局濫用│
 │    │）              │          │  藥物實驗室99年3 月29日調科壹字第09923007400 號│
 │    │                │          │  鑑定書附卷可據（見偵卷第54頁）。              │
 │    │                │          │與本案無關。                                  │
 │    │                │          │                                                │
 │    │                │          │                                                │
 │    │                │          │                                                │
 ├──┼────────┼─────┼────────────────────────┤
 │ 3. │白色粉末葡萄糖  │   1包    │99年2 月24日經警持搜索票在被告住處3 樓餐桌上扣│
 │    │                │          │  得（即扣押物品目錄表編號5 ）。                │
 │    │                │          │與本案無關。                                  │
 │    │                │          │                                                │
 ├──┼────────┼─────┼────────────────────────┤
 │ 4. │  白鐵模具      │   1組    │99年2 月24日經警持搜索票在被告住處3 樓後方房間│
 │    │                │          │  內扣得（即扣押物品目錄表編號23）。            │
 │    │                │          │與本案無關。                                  │
 │    │                │          │                                                │
 ├──┼────────┼─────┼────────────────────────┤
 │ 5. │ 鐵質模具台     │   1台    │99年2 月24日經警持搜索票在被告住處3 樓後方房間│
 │    │                │          │  內扣得（即扣押物品目錄表編號24）。            │
 │    │                │          │與本案無關。                                  │
 │    │                │          │                                                │
 ├──┼────────┼─────┼────────────────────────┤
 │ 6. │  圓形白鐵模具  │    1個   │99年2 月24日經警持搜索票在被告住處3 至4 樓樓梯│
 │    │                │          │  間扣得（即扣押物品目錄表編號25）。            │
 │    │                │          │與本案無關。                                  │
 │    │                │          │                                                │
 ├──┼────────┼─────┼────────────────────────┤
 │ 7. │  千斤頂        │    2台   │99年2 月24日經警持搜索票在被告住處4 樓前方電源│
 │    │                │          │  開關處扣得（即扣押物品目錄表編號26）。        │
 │    │                │          │與本案無關。                                  │
 │    │                │          │                                                │
 ├──┼────────┼─────┼────────────────────────┤
 │ 8. │  透明玻璃瓶    │   1個    │99年2 月24日經警持搜索票在被告住處3 至4 樓樓梯│
 │    │                │          │  間扣得（即扣押物品目錄表編號25）。            │
 │    │                │          │與本案無關。                                  │
 │    │                │          │                                                │
 ├──┼────────┼─────┼────────────────────────┤
 │ 9. │峰牌香菸盒（內含│   1個    │99年2 月24日經警持搜索票在被告住處3 樓餐桌上扣│
 │    │摻有海洛因香菸之│          │  得（即扣押物品目錄表編號4 、4-1 ）            │
 │    │菸盒）          │          │被告另因施用第一、二級毒品案件，經本院99年度審│
 │    │                │          │  聲字第647 號裁定送觀察勒戒。                  │
 │    │                │          │與本案無關。                                  │
 │    │                │          │                                                │
 │    │                │          │                                                │
 ├──┼────────┼─────┼────────────────────────┤
 │ 10. │峰牌香菸盒（內含│    2個   │99年2 月24日經警持搜索票在被告住處3 樓餐桌上扣│
 │    │吸食安非他命用之│          │  得（即扣押物品目錄表編號6 、6-1 、11、11-1）  │
 │    │玻璃燈泡）      │          │被告另因施用第一、二級毒品案件，經本院99年度審│
 │    │                │          │  聲字第647 號裁定送觀察勒戒。                  │
 │    │                │          │與本案無關。                                  │
 │    │                │          │                                                │
 │    │                │          │                                                │
 ├──┼────────┼─────┼────────────────────────┤
 │ 11. │已吸食完之峰牌香│    1支   │99年2 月24日經警持搜索票在被告住處3 樓餐桌上扣│
 │    │菸菸頭          │          │  得（即扣押物品目錄表編號9 ）                  │
 │    │                │          │被告另因施用第一、二級毒品案件，經本院99年度審│
 │    │                │          │  聲字第647 號裁定送觀察勒戒。                  │
 │    │                │          │與本案無關。                                  │
 │    │                │          │                                                │
 │    │                │          │                                                │
 ├──┼────────┼─────┼────────────────────────┤
 │ 12. │吸食安非他命用之│    1個   │99年2 月24日經警持搜索票在被告住處3 樓餐桌上扣│
 │    │玻璃瓶          │          │  得（即扣押物品目錄表編號12）                  │
 │    │                │          │被告另因施用第一、二級毒品案件，經本院99年度審│
 │    │                │          │  聲字第647 號裁定送觀察勒戒。                  │
 │    │                │          │與本案無關。                                  │
 │    │                │          │                                                │
 │    │                │          │                                                │
 ├──┼────────┼─────┼────────────────────────┤
 │13.  │粉紅色提袋（內含│    1個   │99年2 月24日經警持搜索票在被告住處3 樓後方房間│
 │    │衛生紙、小剪刀、│          │  櫃子內扣得（即扣押物品目錄表編號22、22-1、22  │
 │    │安非他命共6 包〈│          │  -2、22-3、22-4、22-5、22-6、22 -7 、22-8、22-9│
 │    │合計驗後淨重1.3 │          │  、22-10 、22-11 ）。                          │
 │    │公克〉、殘渣袋、│          │被告否認為其所有，且亦與本案無關。            │
 │    │吸食燈泡等）    │          │                                                │
 │    │                │          │                                                │
 │    │                │          │                                                │
 ├──┼────────┼─────┼────────────────────────┤
 │ 14. │NOKIA 廠牌行動電│   1支    │99年2 月24日經警持搜索票在被告住處3 樓餐桌上扣│
 │    │話（序號：135790│          │  得（即扣押物品目錄表編號16）                  │
 │    │000000000、含門 │          │與本案無關。                                  │
 │    │號0000000000SIM │          │                                                │
 │    │卡1 枚）        │          │                                                │
 ├──┼────────┼─────┼────────────────────────┤
 │ 15. │NOKIA 廠牌行動電│   1支    │99年2 月24日經警持搜索票在被告住處3 樓餐桌上扣│
 │    │話（序號：351100│          │  得（即扣押物品目錄表編號19）                  │
 │    │000000000 、含門│          │與本案無關。                                  │
 │    │號0000000000SI M│          │                                                │
 │    │卡1 枚）        │          │                                                │
 ├──┼────────┼─────┼────────────────────────┤
 │ 16. │LG廠牌行動電話（│   1支    │99年2 月24日經警持搜索票在被告住處3 樓餐桌上扣│
 │    │序號：0000000000│          │  得（即扣押物品目錄表編號18）                  │
 │    │36700）         │          │與本案無關。                                  │
 │    │                │          │                                                │
 ├──┼────────┼─────┼────────────────────────┤
 │ 17. │插置於摩托羅拉廠│    1張   │99年2 月24日經警持搜索票在被告住處3 樓餐桌上扣│
 │    │牌行動電話中、門│          │  得（即扣押物品目錄表編號17）                  │
 │    │號0000000000號  │          │與本案無關。                                  │
 │    │SIM卡           │          │                                                │
 ├──┼────────┼─────┼────────────────────────┤
 │ 18. │呼叫器          │    1個   │99年2 月24日經警持搜索票在被告住處3 樓餐桌上扣│
 │    │                │          │  得（即扣押物品目錄表編號20）                  │
 │    │                │          │與本案無關。                                  │
 │    │                │          │                                                │
 ├──┼────────┼─────┼────────────────────────┤
 │ 19. │橡皮管          │    1條   │99年2 月24日經警持搜索票在被告住處3 樓餐桌上扣│
 │    │                │          │  得（即扣押物品目錄表編號21）                  │
 │    │                │          │與本案無關。                                  │
 │    │                │          │                                                │
 ├──┼────────┼─────┼────────────────────────┤
 │ 20. │黑色手提袋      │    1個   │99年2 月24日經警持搜索票在被告住處4 樓扣得（即│
 │    │（內含霰彈長槍、│          │  扣押物品目錄表編號27、27-1、27-2、27-3、27-4  │
 │    │霰彈、彈殼等）  │          │  、27-5）                                      │
 │    │                │          │被告另因未經許可持有具殺傷力槍枝、子彈案件，經│
 │    │                │          │  高雄地方法院檢察署99年度偵字第7217號提起公訴。│
 │    │                │          │與本案無關。                                  │
 │    │                │          │                                                │
 │    │                │          │                                                │
 │    │                │          │                                                │
 └──┴────────┴─────┴────────────────────────┘

司法院資訊處製作；財團法人民間司法改革基金會備份。
